臺灣新北地方法院板橋簡易庭簡易民事判決
111年度板簡字第2226號
原      告  劉珮珮  
被      告  仲信資融股份有限公司

法定代理人  陳鳳龍  
訴訟代理人  陳鴻瑩  
上列當事人間請求確認本票債權不存在事件，於民國111年11月2
日言詞辯論終結，本院判決如下：
    主  文
原告之訴駁回。
訴訟費用由原告負擔。
    事實及理由
一、原告起訴主張：
　　緣被告持有以原告名義所簽發如附表所示之本票1紙（下簡
    稱系爭本票）向鈞院聲請強制執行之裁定，並經鈞院以111
    年度司執字第116658號裁定准予強制執行在案。惟查原告僅
    簽立分期付款申請書，從未簽發系爭本票，系爭本票上之簽
    名非原告所為，且系爭本票與前揭分期付款申請書總額不符
    ，故系爭本票顯係他人所偽造，原告自不負票據上責任，被
    告持系爭本票向鈞院聲請裁定准予強制執行，致原告等權益
    受損，實有起訴以維權益之必要，是爰依非訟事件法第195
    條第1項起訴請求如主文第1項所示等語。並聲明：請求確認
    系爭本票債權之請求權不存在。
二、被告則以：系爭本票確實為原告所簽發，並聲明：原告之訴
    駁回。
三、按確認法律關係之訴，非原告有即受確認判決之法律上利益
    者，不得提起之。確認證書真偽或為法律關係基礎事實存否
    之訴，亦同。民事訴訟法第247條第1項定有明文。被告持有
    原告名義簽發之系爭本票，向本院民事執行處聲請強制執行
    ，並經本院111年度司執字第116658號准予在案乙節，經本
    院依職權調取上開卷宗確認無訛，足認原告有即受強制執行
    之危險，而原告否認系爭本票為其所簽發，其不安之危險地
    位須提起確認本票債權不存在之訴始能除去，故原告提起本
    件確認訴訟，有即受確認判決之法律上利益，應予准許。
四、按當事人主張有利於己之事實者，就其事實有舉證之責任，
    民事訴訟法第277條前段定有明文。又在票據上簽名者，依
    票上所載文義負責，票據法第5條固定有明文，惟票據債務
    人應依票據文義負責，以該債務人在票據上簽名或蓋章為前
    提；再票據為無因證券，僅就票據作成前之債務關係，無庸
    證明其原因而已，至該票據本身是否真實，即是否為發票人
    所作成，仍應由執票人負舉證之責(參照最高法院65年台上
    字第2030號判例、最高法院59年台上字第1659號判例意旨)
    。本件原告既否認系爭本票為其所簽發，並主張系爭本票上
    原告之簽名係遭偽造，自應由為執票人之被告就系爭本票上
    原告簽發部分之真正負舉證責任。然經本院以肉眼當庭比對
    系爭本票上「劉佩佩」之簽名筆跡與本件起訴狀具狀人、本
    院111年度司執字第116658號清償票款執行事件卷內原告111
    年9月6日聲請狀、111年9月8日民事聲明異議狀其上具狀人
    「劉佩佩」之簽名近似，二者之撇捺習慣、運筆角度、整體
    字型及運筆書寫結構上相似度極高，原告亦不爭執，堪認系
    爭本票上「劉佩佩」之簽名確為原告本人所簽。是被告既就
    已盡適法之舉證責任，而原告對被告上開抗辯，復未能舉證
    證明以實其說，自難令本院形成對原告主張有利之心證，故
    原告主張系爭本票上之簽名並非其所親簽云云，難謂有據。
五、從而，原告提起本件訴訟，請求確認被告所持有系爭本票債
    權對原告不存在，為無理由，應予駁回。
六、本件事證已臻明確，兩造其餘攻擊防禦方法及所提之證據，
    核與判決結果無影響，毋庸再予一一論述，附此敘明。
七、結論：原告之訴為無理由，依民事訴訟法第78條，判決如主
    文。
中    華    民    國   111    年    11    月    23    日
                      臺灣新北地方法院板橋簡易庭
                            法  官  呂安樂
以上為正本係照原本作成。
如不服本判決，應於送達後20日內，向本院提出上訴狀並表明上
訴理由，如於本判決宣示後送達前提起上訴者，應於判決送達後
20日內補提上訴理由書（須附繕本）。
中    華    民    國   111    年    11    月    23    日
                            書記官  魏賜琪
附表：
編號 發票日 票面金額(新臺幣) 到期日 1 105年6月8日 69,000元 106年8月15日